【裁判字號】    89,重上更(三),160
【裁判日期】    900315
【裁判案由】    貪污治罪條例等
【裁判全文】
臺灣高等法院臺中分院刑事判決              八十九年度重上更(三)字第一六號
    上  訴  人  臺灣彰化地方法院檢察署檢察官
    上  訴  人
    即  被  告  丙○○
    選任辯護人  宋永祥
                陳芝荃
右上訴人因被告貪污治罪條例等案件，不服臺灣彰化地方法院中華民國八十七年三月
三十一日第一審判決（民國八十七年度訴字第九十號，起訴案號：臺灣彰化地方法院
檢察署民國八十六年度偵字第一○四○七號），提起上訴，經判決後，由最高法院第
三次發回更審，本院判決如左：
    主      文
原判決撤銷。
丙○○連續依據法令從事公務之人員，利用職務上之機會，詐取財物，處有期徒刑柒
年陸月，褫奪公權陸年。所得之財物新台幣捌佰貳拾貳萬陸仟捌佰捌拾肆元，應予追
繳，發還華南商業銀行員林分行，如全部或一部無法追繳時，應以其財產抵償之。偽
造如附表備註欄所示華南商業銀行員林分行提款單上偽造之乙○○○之印文拾參枚及
丁○○之印文伍枚均沒收。
    事      實
一、丙○○原係公營事業機關華南商業銀行員林分行（以下簡稱華銀員林分行，惟自
    民國（下同）八十七年一月二十二日起，公股股份比例低於百分之五十）之領組
    ，負責存款櫃員之工作，係依據法令從事公務之人員，於八十二年間因借錢及介
    紹朋友借錢予緯泰實業有限公司週轉，嗣因緯泰實業有限公司宣告倒閉，由其代
    償債務約新台幣（下同）四百七十萬元左右，再加上本身原有之房屋貸款，造成
    丙○○週轉困難，不得已乃自八十五年七、八月間起，向地下錢莊借貸，嗣因不
    堪地下錢莊重利剝削，無力如期清償各項債務之本金及利息，丙○○乃計畫以客
    戶存款來清償自己之債務，雖其明知一般要變更存摺磁條限於：(1)磁條已消磁、
    壞掉，(2)存摺簿用完須更新等之情形，但為達其以客戶存款償還其對外之負債之
    目的，仍基於意圖為自己不法所有之概括犯意，利用該行主管對同仁之信賴及因
    業務繁忙之關係，對於帳戶存摺磁條之帳號及電腦螢幕所顯示之資料，有時會疏
    未注意詳加審核即予刷卡通行，乃於八十六年九、十月間某日，向該行主管謊稱
    ；客戶存摺磁條刷不過去，要刷卡為由，使不知情之主管予以刷卡後，同時將其
    經辦之華銀員林分行存款戶乙○○○（帳號二○五一三七號）、丁○○（帳號二
    一八六○三號）、己○○○（帳號二一九五二一號）帳戶之存摺磁條（按磁條號
    碼係以客戶之帳號加上檢查號碼，屬電磁紀錄之一種，以供電腦判別確係該客戶
    無誤，而具有準文書性質），偽造複製成其子女張世明、張世和、張佳燕設於同
    銀行之帳戶存摺磁條，使其子女張世明、張世和、張佳燕各與乙○○○、丁○○
    、己○○○使用同一帳戶，其子女之存摺簿裡亦同時即成為乙○○○、丁○○、
    己○○○等客戶之存款資料，其後丙○○為達領取客人款項之目的，又於八十六
    年九、十月間，同時委由不知情之員林鎮某不詳店名印舖，偽刻乙○○○、丁○○之印章各一枚，於偽造存摺磁條、印章後，利用華銀員林分行授權各櫃員於客
    戶提領現金新臺幣（下同）五十萬元以內，得逕行核單、記帳、付款，不須經主
    管審核之作業機會，連續於附表所示之八十六年九月十二日、九月十七日、九月
    十八日、九月十九日、九月二十日、九月二十四日、九月二十七日、同年十月六
    日、十月十三日、十月十五日、十月二十二日、十月二十三日，將其須應急使用
    之款項，分張偽填金額各五十萬元以下之取款憑條數，以規避主管之核章，再利
    用空檔分次轉帳領款之方式，前後於八十六年九月十二日，持上開經偽造成乙○○○之張世明存摺，通過電腦辨識而行使之，並以偽刻之乙○○○蓋用在附表編
    號一至四號，金額各五十萬元、五十萬元、五十萬及二十萬元，合計共一百七十
    萬元之取款憑條上；於八十六年九月十七日以同一方式偽造乙○○○如附表編號
    五、六之取款憑條金額各三十萬元及四十五萬元，共七十五萬元；八十六年九月
    十八日、同年月十九日，依序各偽造如附表編號七、八所示五十萬元、十五萬元
    之取款憑條；八十六年九月二十日偽造附表編號九、十各四十五萬元、二十九萬
    元，共七十四萬元之取款憑條；八十六年九月二十四日偽造附表編號十一之四十
    八萬元，同年九月二十七日偽造附表編號十二、十三金額各十八萬五千元及四十
    五萬元，共六十三萬元之取款憑條上，再於八十六年十月六日，持上述偽造成己○○○磁條號碼之張佳燕存摺，未經庚○○之同意，將庚○○原先為購買股票而
    交其保管之印章，盜蓋在己○○○帳戶名義，如附表編號十四至十七號所示金額
    各四十五萬元、四十五萬元、五十萬元、五十萬元，共一百九十萬元之取款憑條
    上，嗣又依同上之方式，連續於八十六年十月十三日、十月十五日、十月二十二
    日及十月二十三日，以上開偽造有丁○○磁條之張世和存摺，通過電腦之辨識，
    以偽造之丁○○印章分別蓋於附表編號十八至二十二號取款憑條上，據以偽造各
    該取款憑條後，依層級交由不知情之主管襄理審核後，再轉由不知情之會計結帳
    ，合計丙○○前後利用其職務上之機會詐取華銀員林分行財物共八百六十三萬五
    千元，足以生損害於乙○○○、丁○○、己○○○、庚○○及華銀員林分行。嗣
    後乙○○○於八十六年十月二十九日至華銀員林分行提款時，發覺其存摺所載存
    款短少，始循線查獲上情。嗣經丙○○將部分款項分別回存入乙○○○、丁○○
    、己○○○上開華銀員林分行之帳戶內，總計為四十萬八千一百十六元。
二、案經法務部調查局彰化縣調查站移送台灣彰化地方法院檢察署檢察官偵查起訴。
    理      由
一、右開犯罪事實，已據上訴人即被告（以下均稱被告）丙○○於調查站、偵查及原
    審審理時已大致坦白承認，雖其於本院更三審時辯稱：伊並未向主管謊稱存摺磁
    條刷不過去，伊只說要刷卡，主管就會過來，不需要說久了刷不過去，依一般作
    業主管須核對電腦銀幕及存摺戶名、帳號資料是否相符，伊不知道主管有無核對
    ，但資料要正確才能刷卡云云（本院更三卷九十年三月一日審理筆錄）；惟查被
    告如何因介紹同事借錢及本身亦借錢給緯泰實業公司，但被倒帳又因自己本身房
    貸負擔過重，不得已向地下錢莊借錢，嗣因不堪重利剝削造成經濟困難，始起意
    要利用職務上經辦之客戶存款應急，又如何利用華銀員林分行授權各櫃員在五十
    萬元內得自行核章、記帳及付款之機會，將其三名子女在華銀員林分行所開戶之
    存摺磁條，經主管刷卡偽造成乙○○○、丁○○、己○○○三人之存摺磁條帳號
    ，共領取八百六十三萬五千元，業據其於八十六年十一月十八日彰化縣調查站調
    查時供述在卷，並有自白書一份足參；其於偵查中亦坦稱：係向主管騙說磁條刷
    不過去，要變更磁條讓主管刷卡（偵卷第十二頁反面倒數第一─三行、第十三頁
    正面第一行）；於本院上訴審亦稱「（八十六年九、十月間向銀行主管偽稱帳戶
    存摺磁條刷不過去，須變更存摺磁條之方式，．．將你所持有之子女張世明、張
    世和、張佳燕於華銀員林分行帳戶之存摺磁條，變更．．．？）是的」、「依規
    定要變更存摺磁條須經襄理的核准，經由襄理持有之主管卡刷過才可以變更，然
    後將我子女存摺磁條的號碼變更為乙○○○等人的磁條號碼」、「（問：乙○○○等三人之存摺磁條係一次變更？）是的，因為上班時間大家都很忙，所以我是
    利用大家不注意時來做的」（上訴卷第五十八─九頁）；復查，依當時任職華銀
    員林分行副理戊○○亦到庭結證稱：「只要將所持有之存摺磁條，在讀碼機上先
    輸所要變更之磁條號碼（即帳號），再經主管卡而過即可，通常是原磁條損壞或
    更換存摺時須主管卡來使用設定磁條號碼，照規定是要主管親自使用。但本件是
    利用主管忙的時候自己變更的」（上訴卷第六十一頁正、反面）；其於本院更三
    審調查時亦稱：「如有大額數額二百萬元或變更磁條還有變更交易方式都要刷卡
    ，當時候在員林分行是一個襄理要對七個行員工作量較多，因為襄理必須到行員
    那邊去刷卡，被告如有叫主管刷卡，我們主管一定要比對存摺帳號及銀幕帳號，
    可能是工作太多疏忽沒有對出來，主管也因為此事被處分，磁條內容只有一個帳
    號，帳號如不同，人也會不同」、「指被告來刷卡以後就把被害人的帳號複製到
    他小孩子的存摺簿上」、「一般依正常情形（刷卡）是要說明理由，但有時主管
    因為信任行員也有沒有說明理由就刷卡的情形」（本院更三卷第五十五─六頁）
    ；另主辦銀行存摺磁條業務之華南銀行員林分行襄理黃純隆亦到庭稱：通常變更
    磁條情形有兩種，一種係磁條已經消磁、壞掉，一種是存摺用完要更換新存摺，
    在此情形，只要把存戶磁條先刷過去，資料就存在銀幕上面，再跟講要變更存摺
    要重新貼磁請襄理刷卡，襄理刷過卡之後，他子女的存摺裡就變成新資料有客戶
    的存款資料，即存戶與他的子女共用同一帳戶，我們沒有授權櫃員自己做，通常
    是存款襄理要親自刷，但是業務繁忙，有時會給櫃員有機可乘（更二卷第四十五
    頁）；被告於更二審八十九年六月二十日調查時復再次供明：伊是以磁條壞掉為
    由，請襄理刷卡，．．．襄理有的時候很忙，刷卡的時候沒有看就刷卡無訛（更
    二卷第四十六─七頁）；足見被告係利用該分行主管對櫃員之信賴及工作忙碌，
    未盡核對之責而逕予刷卡，達到將其子女存摺之磁條號碼偽造成乙○○○、丁○○、己○○○磁條號碼之目的，而使其子女及乙○○○等人得以共用一一帳戶，
    再以其偽造之高陳金治、丁○○之印章及庚○○前因買賣股票所交給其保管之印
    章，分別偽造高陳金治、丁○○及己○○○之取款憑條，藉此詐領款項，空言辯
    稱無騙銀行說要刷卡云云，無非事後辯稱之詞，不足採信。此外，被告利用偽造
    取款憑條之方式，將乙○○○、己○○○、丁○○戶頭內之存款轉帳至其太太高
    寶貴之帳戶，復據其於本院更一審八十八年十月十二日調查時供述甚明（參該卷
    第二十五頁正面）；又有華南銀行存摺存款交易明細帳四張、印鑑卡影本三張、
    偽造之取款憑條影本二十二張附卷足資佐證，並經被害人乙○○○、丁○○、己○○○、庚○○指述之受害金額及情節大致相符，本件事證明確，被告犯行堪以
    認定。
二、(一)按股份有限公司，政府股份在百分之五十以上者，縱依公司法組織，亦係公營
    事業機關，其依法令從事於該公司職務之人員，自應認為刑法上所稱之公務員（
    司法院大法官釋字第八號解釋參照）。查華南商業銀行公股股份所佔比例自八十
    七年一月二十二日起，低於百分之五十，此經該行以八十八年九月二十八日祕
    股字第八八三八號函覆無訛（本院上訴卷第十八頁），是該行於移轉民營之前，
    屬省營金融機構，為公營事業機關，被告在當時既任職該銀行員林分行之領組，
    其犯罪時間又係在華南銀行改制為民營銀行之前，自仍屬依據法令從事公務之人
    員。
    (二)本件依銀行作業之規定，須先填寫提款單，始能領取存款，本件係利用銀行授
    權櫃員得逕行核付小額提款之機會，偽造小額提款單，規避主管之審核，將客戶
    名下之存款，以轉帳方式，直接轉入其指定之帳戶，而不法取得，亦即被告係以
    先填一份提款單 (直接從帳目上轉匯形式上提領)、再以作帳方式轉匯被告指定
    之人，業據被告自承在卷（本院更一卷第二十五頁正面）。按貪污治罪條例第五
    條第一項第二款所謂利用職務上之機會詐取財物，凡該條例第二條所定之人員利
    用職務上之機會詐取財物者，皆屬之；且所稱利用職務上之機會，必也因法律或
    命令賦予行為人以一定之職務，而行為人竟利用此項職務之機會予以詐財者，始
    足當之。(最高法院七十二年度台上字第四○五二號判決參照）。被告以前開變
    更存戶存摺磁條通過電腦判讀，及偽造取款憑條之方式，利用華銀員林分行授權
    各櫃員於客戶提領現金五十萬元以內，得逕行核單、記帳、付款之作業機會，以
    不實之取款憑條，經由不知情之主管襄理及會計予以核章通過，使銀行誤信該提
    領款項及轉帳之人確為該行之客戶乙○○○、丁○○及己○○○，而將款項轉至
其妻子名下之帳戶，顯係利用其依法令所授與之職務，詐取財物。
    (三)電磁紀錄係以電子、磁性等方法，在永續狀態中，記載一定之意思表示，其內
    容得藉由機器或電腦之處理，使之重現，足以為表示其用意之證明，自屬刑法所
    保護之準文書。存摺之磁條，即屬電磁紀錄之一種，如於刑法第二百二十條修正
    公布生效之前，偽造存摺磁條，應成立修正前刑法第二百二十條、二百十條之偽
    造準私文書罪。本件華銀員林分行之存戶存摺上所貼磁條，係以客戶之帳號加上
    檢查號碼，以供電腦判讀確係該客戶無誤，而得由電腦作業進行提款手續乙節，
    已經證人戊○○於前審及本院調查時到庭結證屬實，是該磁條係屬電磁記錄之一
    種，其藉由電腦之判讀，以辨識存戶之身分是否有誤，而為表示其用意之證明，
    依八十六年十月六日修正公布（應於同年月八日生效）之刑法第二百二十條第二
    、三項規定，亦應具有準文書性質。是被告將所持有其子女之華銀員林分行之存
    摺磁條，重新輸入經由主管刷卡複製成丁○○、乙○○○、己○○○帳戶之存摺
    磁條，以通過電腦辨識，顯已使磁條所表徵之客戶帳號同一性發生變更，而達偽
    造之程度，此部份亦犯刑法第二百十六條、第二百十條之行使偽造私文書罪。
    (四)所謂行使偽造文書，乃依文書之用法，將偽造之文書充當真正之文書使用，就
    該文書之內容有所主張，即屬相當。上訴人所偽造之取款憑條，已依會計程序，
    持交相關人員核閱蓋章，並完成登帳手續，使帳目平衡，有各該偽造之取款憑條
    影本在卷可稽（見法務部調查局彰化縣調查站卷內資料），被告於本院更三審審
    理時亦稱：取款憑條仍須逐層經主管襄理審核後，由會計結帳方得提領轉帳（本
    院九十年三月一日審理筆錄），是被告丙○○偽刻乙○○○、丁○○印章使用，
    並盜用庚○○印章，偽造如附表所示二十二紙取款憑條後持向主管襄理及會計主
    張各該存款憑條之內容，已達行使之階段，此部分係犯刑法第二百十六條、第二
    百十條之行使偽造私文書罪。(五)又查，被告已迭次供稱：「日期相同之取款憑條
    都是同時一起寫的」（更二審卷第三十二頁反面、第四十九頁）、「係同一天（
    偽造磁條）」、「是金額先寫下來，縱使在同一天也是逐筆輸入」（更一卷第二
    十五頁）；於本院更三審時亦供陳：「我都是今天用多少，提多少分次提領，有
    時客人多，時間上會有間隔」（更三卷第三十四頁）；「同一天有多筆，就是因
    為金額已超過五十萬元，才分幾筆，實際上取款憑條是同一天同時偽造的」（九
    十年三月一日審理筆錄）；參以法務部調查局彰化縣調查站調查筆錄卷附存摺存
    款交易明細帳有關乙○○○部分，其中於八十六年九月十二日第一欄（即原判決
    附表編號一）轉帳時間為十四時四十八分三秒，而第二欄（即同表編號四）為十
    四時四十八分十八秒，第三欄（即同表編號二）為十四時五十九分十三秒，第四
    欄（即同表編號三）為十四時五十九分二十八秒；同月十七日支出第一欄（即同
    表編號六）轉帳時間為十五時零分二十八秒，第二欄（即同表編號五）為十五時
    二十五分四十七秒；同月二十日第一欄（即同表編號十）轉帳時間為十二時七分
    四十秒，第二欄（即同表編號九）為十二時八分十四秒；同月二十七日第一欄（
    即同表編號十三）轉帳時間為十一時五十六分十八秒，第二欄（即同表編號十二
    ）為十二時七分五十一秒；有關己○○○八十六年十月六日部分，第一欄（即同
    表編號十六）轉帳時間為十三時五十六分二十五秒，第二欄（即同表編號十七）
    為十四時十六分十四秒，第三欄（即同表編號十四）為十五時六分二秒，第四欄
    （即同表編號十五）為十五時六分二十秒，其於附表同一日所為之數次轉帳行為
    ，其犯罪之時間、場合均甚為接近，且被告既稱其提領之金額均已事先預定，但
    為規避主管核章東窗事發，乃分張偽填各五十萬元金額以下之取款憑條，以供轉
    帳之須，可見被告於該附表所示之同一日期所為之數次轉帳行為，該無非係屬其
    領款舉動之接續動作，應屬接續犯而非連續之行為。
三、核被告所為，應係犯貪污治罪條例第五條第一項第二款之利用職務上之機會，詐
    取財物罪。公訴意旨認應依同條例第六條第一項第五款之罪處斷，尚有未洽，起
    訴法條應予變更。被告同時偽造乙○○○、丁○○、己○○○等三人之存摺磁條
    ，其財產法益持有人又各別，係一行為侵害三個法益，核犯刑法第二百二十條第
    二項、第三頁、第二百十條偽造準文書罪之想像競合犯，應從一重處斷。又被告
    利用不知情之刻印行同時同地偽造高楊自治、丁○○之印章各一枚，為間接正犯
    ，被告偽造印章，盜用印章之犯行係偽造取款憑條（私文書）之部分行為，不另
    成罪。被告偽造高楊自治等人之取款條款憑以行使，係犯刑法第二百十條、第二
    百十六條、第二百十條行使偽造私文書罪，其偽造私文書或準私文書後，復持以
    行使，其偽造之低度行為，應為行使之高度行為所吸收，亦不另論罪。被告先後
    多次偽造私文書、行使偽造私文書、行使偽造準私文書及公務員利用職務詐取財
    物之犯行，時間緊接，犯罪構成要件相同，顯係基於概括犯意，均為連續犯，應
    各以一罪論處，並加重其刑。又被告向其主管偽稱，客戶之存摺磁條須刷卡，而
    偽造磁條準私文書，係被告假借職務上之機會而為上開犯行，除所犯上述貪污治
    罪條例外之各罪應依刑法第一百三十四條遞加重其刑；所犯前開行使偽造私文書
    罪、行使偽造準文書罪與公務員利用職務詐取財物罪，彼此間互有方法結果之牽
    連關係，應依較重之公務員利用職務詐取財物罪處斷。原審以被告罪證明確，予
    以論科，固非無見，惟被告如附表所示，有多次利用職務詐取財物犯行，原審未
    論以連續犯，已有疏漏，檢察官聲明上訴，指原判決未論被告連續犯行，為有違
    誤，應為有理由。而被告聲明上訴，指華南商業銀行於行為時雖屬公營事業，然
    其性質仍為私法人，被告無公務員身分，及伊未騙銀行要刷卡云云，雖無足採，
    然原判決既有前揭可議，自應由本院予以撤銷改判。爰審酌被告尚無前科、其犯
    罪動機、目的，係因被人拖累，又因不堪地下錢莊之重利負擔始罹此重典，於迭
    次偵審程序均已坦稱主要犯行，其犯罪前後約有二月，係利用對銀行業務之熟稔
    而計畫性之犯罪行為，所詐取之款項高達八百六十三萬五千元，所為危害非輕，
    及其犯後坦承犯行，態度良好，事後固已與被害人達成訴訟上和解，但迫於本身
    之經濟情況迄今僅清償四十餘萬元等一切情狀，量處如主文第二項所示之刑，並
    依法宣告褫奪公權六年。所得之財物八百六十三萬五千元，於扣除已歸還之四十
    萬八千一百十六元（見偵查卷第三十一頁至三十六頁），餘八百二十二萬六千八
    百八十四元應予追繳，發還被害人華南商業銀行員林分行，如全部或一部無法追
    繳時，應以其財產抵償之。如附表所示華南商業銀行員林分行提款單上偽造之乙○○○之印文十三枚，及丁○○之印文五枚，均應依刑法第二百十九條規定宣告
    沒收。至偽刻之乙○○○、丁○○之印章各一枚及偽造不實磁條號碼之張世明、
    張世和、張佳燕之三本存簿，據被告供稱，已丟棄在員大排水溝，自已滅失不存
    ，是不另宣告沒收。
四、據上論斷，應依刑事訴訟法第三百六十九條第一項前段、第三百六十四條、第二
    百九十九條第一項前段、第三百條，貪污治罪條例第二條、第五條第一項第二款
    、第十條第一項、第二項、第十七條，刑法第十一條前段、第五十六條、第二百
    十六條、第二百十條、第二百二十條、第五十五條、第一百三十四條、第二百十
    九條、第三十七條第二項，判決如主文。
本案經檢察官甲○○到庭執行職務。
中       華       民       國   九  十    年     三      月    十五     日
                                臺灣高等法院臺中分院刑事第七庭
                                      審判長法  官  林  榮  龍
                                            法  官  江  錫  麟
                                            法  官  謝  說  容
右正本證明與原本無異。
如不服本判決應於收受送達後十日內向本院提出上訴書狀，其未敘述上訴之理由者並
得於提起上訴後十日內向本院補提理由書（均須按他造當事人之人數附繕本）。
                                            書記官  阮  正  枝
中       華       民       國   九  十    年     三      月    十六     日
附錄論罪條文：
貪污治罪條例第五條
有左列行為之一者，處無期徒刑或七年以上有期徒刑，得併科五萬元以下罰金：
一、意圖得利，擅提或截留公款，或違背法令收募稅捐或公債者。
二、利用職務上之機會，詐取財物者。
三、對於職務上行為，要求期約或收受賄賂或其他不正利益者。
前項第一款及第二款之未遂犯罰之。
                                                                        Ｋ
附表：
┌──┬────────┬────┬──────┬───────────┐
│編號│提     款     單│帳    戶│金       額 │備                  註│
│    │日            期│姓    名│            │                      │
├──┼────────┼────┼──────┼───────────┤
│    │                │        │            │                      │
│ 一 │年９月日    │乙○○○│五十萬元    │偽造乙○○○之印文一枚│
├──┼────────┼────┼──────┼───────────┤
│ 二 │年９月日    │乙○○○│五十萬元    │同    右              │
├──┼────────┼────┼──────┼───────────┤
│ 三 │年９月日    │乙○○○│五十萬元    │同    右              │
├──┼────────┼────┼──────┼───────────┤
│ 四 │年９月日    │乙○○○│二十萬元    │同    右              │
├──┼────────┼────┼──────┼───────────┤
│ 五 │年９月日    │乙○○○│三十萬元    │同    右              │
├──┼────────┼────┼──────┼───────────┤
│ 六 │年９月日    │乙○○○│四十五萬元  │同    右              │
├──┼────────┼────┼──────┼───────────┤
│ 七 │年９月日    │乙○○○│五十萬元    │同    右              │
├──┼────────┼────┼──────┼───────────┤
│ 八 │年９月日    │乙○○○│十五萬元    │同    右              │
├──┼────────┼────┼──────┼───────────┤
│ 九 │年９月日    │乙○○○│四十五萬元  │同    右              │
├──┼────────┼────┼──────┼───────────┤
│ 十 │年９月日    │乙○○○│廿九萬元    │同    右              │
├──┼────────┼────┼──────┼───────────┤
│ 十一 │年９月日    │乙○○○│四十八萬元  │同    右              │
├──┼────────┼────┼──────┼───────────┤
│ 十二 │年９月日    │乙○○○│十八萬五千元│同    右              │
├──┼────────┼────┼──────┼───────────┤
│ 十三 │年９月日    │乙○○○│四十五萬元  │同    右              │
├──┼────────┼────┼──────┼───────────┤
│ 十四 │年１０月６日    │己○○○│四十五萬元  │盜用庚○○之印文一枚  │
├──┼────────┼────┼──────┼───────────┤
│ 十五 │年１０月６日    │己○○○│四十五萬元  │同    右              │
├──┼────────┼────┼──────┼───────────┤
│ 十六 │年１０月６日    │己○○○│五十萬元    │同    右              │
├──┼────────┼────┼──────┼───────────┤
│ 十七 │年１０月６日    │己○○○│五十萬元    │同    右              │
├──┼────────┼────┼──────┼───────────┤
│ 十八 │年１０月日    │丁○○  │四十萬元    │偽造丁○○之印文一枚  │
├──┼────────┼────┼──────┼───────────┤
│ 十九 │年１０月日    │丁○○  │四十五萬元  │同    右              │
├──┼────────┼────┼──────┼───────────┤
│ 二十 │年１０月日    │丁○○  │七萬元      │同    右              │
├──┼────────┼────┼──────┼───────────┤
│  │年１０月日    │丁○○  │五十萬元    │同    右              │
├──┼────────┼────┼──────┼───────────┤
│  │年１０月日    │丁○○  │三十六萬元  │同    右              │
└──┴────────┴────┴──────┴───────────┘
                                                                    Ｋ


司法院資訊處製作；財團法人民間司法改革基金會備份。
